【裁判字號】    89,訴,797
【裁判日期】    900910
【裁判案由】    毒品危害防制條例
【裁判全文】
臺灣臺南地方法院刑事判決                          八十九年度訴字第七九七號
    公  訴  人  臺灣台南地方法院檢察署檢察官
    被      告  丙○○
    指定辯護人  本院公設辯護人乙○○
右列被告因毒品危害防制條例案件，經檢察官提起公訴（八十九年度偵字第四六七八
號），本院判決如左：
    主  文
丙○○無罪。
    理  由
一、公訴意旨略以：被告丙○○先於八十九年一月五日二十一時許，在台北市○○區
    ○○路四段附近，販賣價值新台幣（下同）五千元安非他命給丁○○施用，又在
    八十九年一月十日二十二時許，在台北縣汐止交流道口，交付四包安非他命、電
    子磅秤壹台、玻璃球吸食器一個，分裝袋五個給丁○○，囑其幫助販賣，如有剩
    餘再予繳還，惟丁○○尚未賣出，於八十九年一月十一日零時十分許，丁○○駕
    駛自用小客車車號ＤＪ—四五０二號行經台北市○○區○○路四段三十巷巷口，
    為警當場在丁○○身上與該輛車右前座腳踏板處，查獲該四包安非他命（淨重分
    別為七點四公克、三十五點九公克、二十一點五公克與零點六公克）與前開磅秤
    、玻璃球吸食器、分裝袋，丁○○再配合警方以其所有行動電話（號碼：000
    0000000號）聯絡丙○○所有行動電話（號碼：0000000000號
    ），於該日凌晨四時許，在台北縣汐止市○○路○段與禮門路口逮捕被告丙○○
    ，因認被告涉有違反毒品危害防制條例第四條第二項販賣第二級毒品安非他命罪
    嫌云云。
二、本件公訴人認被告丙○○涉有右揭犯罪，係以證人丁○○及其於逮捕當日，為警
    自其身上、車上所起出四包安非他命、電子磅秤、玻璃球吸食器、分裝袋，以及
    上開二支行動電話之通聯記錄資為論據。訊據被告堅決否認有何販賣第二級毒品
    之情事，辯稱：伊並沒有碰過那四包毒品，且伊也並非是老張，老張另有其人，
    當天伊至汐止交流道附近是因為老張說把要還伊的錢放在丁○○那裡，所以才趕
    過去，且當時伊的身上也沒有毒品，伊並未販毒等語。
三、按犯罪事實應依證據認定之，無證據不得推定其犯罪事實，又不能證明被告犯罪
    ，應諭知無罪之判決，刑事訴訟法第一百五十四條、第三百零一條第一項分別定
    有明文。次按認定不利於被告之事實，須依積極證據，苟積極證據不足為不利於
    被告事實之認定時，即應為有利於被告之認定，更不必有何有利之證據；又事實
    之認定，應憑證據，如未能發現相當之證據，或證據不足以證明，自不能以推測
    或擬制之方法，以為裁判之基礎，且認定犯罪事實所憑之證據，無論直接或間接
    證據，其為訴訟上之證明，須達於通常一般之人均不致有懷疑，而得確信其為真
    實之程度者，始得據為有罪之認定，倘其證明尚未達到此一程度，而有合理之懷
    疑時，尚難作為有罪之認定基礎，最高法院三十年上字第八一六號、四十年臺上
    字第八六號、七十六年臺上字第四九八六號判例均可資參照。
四、經查：
（一）本件自證人丁○○身上所起出之四包安非他命，及電子磅秤壹台、玻璃球吸食
      器一個、分裝袋五個，經本院依職權送內政部警政署刑事警察局鑑驗結果為未
      顯現指紋，無法與被告指紋比對乙節，有該署（九０）刑紋字第二四五七二號
      函一紙附卷可稽，是安非他命四包、電子磅秤壹台、玻璃球吸食器一個、分裝
      袋五個等物究竟是否曾為被告所持有，實無法認定。況被告所稱綽號老張之人
      ，並非虛擬，乃真有其人，業據證人即查獲丁○○之警員甲○○於本院審理中
      證述：被告曾帶同員警至基隆中山路欲搜捕老張其人等語（參見九十年一月三
      日訊問筆錄），此徵諸證人丁○○於偵查中證述：庭上所在之被告並非綽號老
      張之人，老張與伊認識，在翁彥旻家中認識的，前開物品是老張拿來寄放在伊
      那裡，並告訴伊晚一點會過來拿等語（參見偵查卷第二十頁背面及第二十二頁
      背面、第二十三頁背面），是老張確實另有其人，被告所辯伊不是老張，也沒
      有拿前開物品寄放在伊那裡等語，非無可採。
（二）被告在公訴人所指第一次販賣時間亦即八十九年一月五日，全天均未離開基隆
      市，此由其所有前開行動電話雙向通話記錄中可知，被告在八十九年一月五日
      凌晨十九分起至同日二十三時五十九分止，其行動電話之受話位置均在基隆市
      有台灣大哥大電信股份有限公司函覆一紙附卷足稽，足見被告在當日並未離開
      基隆，焉能至內湖區販賣安非他命予丁○○？是證人丁○○於警訊中供稱於八
      十九年一月五日二十一時許，被告在台北市內湖區販賣安非他命予伊乙節，實
      不足採信。
（三）至被告在八十九年一月十一日主動撥打給丁○○三次，有前開函覆一紙附卷，
      是若果如公訴人所指被告該日聯絡丁○○之目的在販賣安非他命，則為何警方
      埋伏至指定地點後，卻未自被告身上或其住所查獲任何毒品？是被告辯稱當天
      撥打丁○○之原因在索回老張所積欠之債務，而與販賣安非他命無關乙節，實
      非不可採信。至證人丁○○於警局之供述，因其陳述前後歧異且為結證，其可
      信度誠值懷疑，洵難遽採。
此外，復查無其他積極證據，足證被告確有公訴人所指之販賣安非他命犯行，既不能
證明被告犯罪，依法自應諭知無罪判決。
據上論斷，應依刑事訴訟法第三百零一條第一項，判決如主文。
本案經檢察官曾昭凱到庭執行職務
中    華    民    國      九十        年    九      月      十          日
                                  臺灣臺南地方法院刑事第五庭
                                          法  官  謝 家 宜
右正本證明與原本無異。
如不服本判決，應於判決送達後十日內，向本院提出上訴狀。
                                          書記官  魏 芝 雯
中    華    民    國      九十        年    九      月      十          日


司法院資訊處製作；財團法人民間司法改革基金會備份。
